【裁判字號】    98,交聲,1667
【裁判日期】    980731
【裁判案由】    交管條例聲異
【裁判全文】
臺灣板橋地方法院交通事件裁定        98年度交聲字第1667號
原處分機關  交通部公路總局臺北區監理所
異  議  人
即受處分人  甲○○
上列異議人即受處分人因違反道路交通管理處罰條例案件，對於
交通部公路總局臺北區監理所於中華民國98年6 月18日所為之處
分（原處分案號：北監營裁字第裁40-Z00000000號），聲明異議
，本院裁定如下：
    主  文
異議駁回。
    理  由
一、聲明異議意旨略以：本件異議人即受處分人甲○○固不否認
    於民國98年3 月24日上午8 時2 分許，駕駛車牌號碼987-MN
    號營業小客車，以時速100 公里之速度，行經國道一號高速
    公路南向37.9公里處時，撞擊行駛在前，由謝佩蓉所駕駛之
    車牌號碼CP-2991 號自小客車，造成二車多處毀損之事實。
    惟案發當時內二線車道有一根鐵製物品，內二線車道有輛車
    欲閃避該鐵製物品，而遭另一輛車擦撞，行駛在異議人前方
    之車牌號碼CP-2991 號自小客車因而緊急煞車，異議人誤以
    為車牌號碼CP-2991 號自小客車會減速慢行，乃減速行駛而
    未予緊急煞車，異議人之上開營業小客車與車牌號碼CP-299
    1 號自小客車發生碰撞，實乃異議人誤判形勢所致，並非異
    議人行車未保持安全距離，因此異議人不服原裁處，乃提起
    本件異議等語。
二、按汽車行駛於高速公路、快速公路或設站管制之道路，不遵
    使用限制、禁止、行車管制及管理事項之管制規則而有未保
    持安全距離者，處汽車駕駛人新臺幣3 千元以上6 千元以下
    罰鍰，並記違規點數1 點，道路交通管理處罰條例第33條第
    第1 項第2 款、第63條第1 項第1 款定有明文。又汽車行駛
    予高速公路及快速公路，前後兩車間之行車安全距離，在正
    常天候狀況下，小型車車速每小時100 公里之最小車距為50
    公尺，高速公路與快速公路交通管制規則第6 條第1 項亦規
    定甚明。
三、經查：
(一)受處分人即異議人甲○○於98年3 月24日上午8 時2 分許，
    駕駛車牌號碼987-MN號營業小客車，以時速100 公里之速度
    ，行經國道一號高速公路南向37.9公里處時，撞擊行駛在前
    ，由謝佩蓉所駕駛之車牌號碼CP-2991 號自小客車，致異議
    人所駕駛之車牌號碼987-MN號營業小客車之前保險桿、前引
    擎蓋、前車頭毀損，謝佩蓉所駕駛之車牌號碼CP-2991 號自
    小客車後保險桿、排氣管凹損等情，業據異議人自承在卷，
    並有內政部警政署國道公路警察局公警局交字第Z00000000
    號舉發違反道路交通管理事件通知單乙紙及內政部警政署國
    道公路警察局第一警察隊98年7 月23日公警一交字第098010
    5160號函檢附之異議人與被害人謝佩蓉之談話紀錄表、道路
    交通事故現場圖、道路交通事故調查報告表（一）、（二）
    各乙份及肇事車輛與事故現場蒐證照片8 張在卷可參，足見
    上情非虛。
(二)其次，揆諸高速公路與快速公路交通管制規則第6 條第1 項
    之規定，汽車行駛於高速公路，前後兩車間之行車安全距離
    ，在正常天候狀況下，小型車車速每小時100 公里之最小距
    離為50公尺，易言之，小型車駕駛人駕車行駛於高速公路時
    ，若行駛車速達每小時100 公里，則與前車應至少須保持約
    50公尺以上之安全距離。而經詳核卷附之違規採證照片及道
    路交通事故調查報告表（一）等內容，亦可發現本件違規地
    點之路面乾燥、無缺陷，而天候狀況則屬正常天候。又異議
    人甲○○於聲明異議狀上自承肇事前之行車速度約100 公里
    上下，此有聲明異議狀可稽，再觀諸異議人甲○○與被害人
    謝佩蓉之談話紀錄表及肇事車輛與事故現場蒐證照片等資料
    ，亦可得知本件車禍發生後，異議人所駕駛之營業小客車之
    前保險桿、前引擎蓋、前車頭受損，而被害人謝佩蓉所駕駛
    之自小客車之後保險桿、排氣管凹損，足見本件車禍發生時
    ，追撞力量應非輕微，顯見異議人並未保持前述隨時可以煞
    停之安全距離。據此並參照上開高速公路與快速公路交通管
    制規則第6 條第1 項之規定，足見異議人駕駛營業小客車行
    至本件肇事地點，理應注意與前方車輛保持至少50公尺以上
    安全距離，然其竟未保持適當安全距離即貿然前行，以致前
    車停止時，其仍因避煞不及而自後追撞前方同車道內之小客
    車。從而，異議人於上述時、地，駕車有未注意保持安全距
    離之違規行為，應可認定。異議人辯稱：未有行車未保持安
    全距離之違規行為云云，自不足採信。
四、綜上所述，本件受處分人即異議人甲○○於上述時、地，駕
    駛營業小客車，有未保持安全距離之違規事實既可認定，則
    原裁決機關即交通部公路總局臺北區監理所據此引用道路交
    通管理處罰條例第33條第1 項第2 款、第63條第1 項第1 款
    ，並參酌違反道路交通管理事件統一裁罰基準及處理細則之
    規定，裁處異議人罰鍰新臺幣3 千元，並記違規點數1 點，
    於法即無不當，從而，異議人之異議為無理由，應予駁回。
五、據上論斷，應依道路交通案件處理辦法第19條，裁定如主文
    。
中    華    民    國    98    年    7     月    31    日
                  交通法庭法  官  鄭燕璘
此正本與原本無異。
如不服本裁定，應於裁定送達後5 日內敘明抗告理由，向本院提
出抗告狀。
                          書記官  陳筱惠
中    華    民    國    98    年    7     月    31    日


司法院資訊處製作；財團法人民間司法改革基金會備份。
